臺灣宜蘭地方法院民事裁定　　　　　　　 94年度聲字第257號
聲　請　人　乙○○
相　對　人　榮民工程股份有限公司
法定代理人　甲○○
右當事人間准予強制執行事件，本院裁定如左：
    主　文
聲請駁回。
聲請程序費用由聲請人負擔。
    理  由
一、本件聲請意旨略以：聲請人任職於相對人公司，因公造成職
    業病及職傷，因而要求相對人為勞資爭議調解，並委由宜蘭
    縣政府於民國94年9月22日進行調解。兩造同意就相對人主
    張事項第1、4、5、7點給予職業災害補償及職業災害處理，
    相對人主張事項第1點中所提包含身心受創等症狀，均詳列
    於宜蘭縣政府之94年9月22日府社資字第0940098789號函所
    附之勞資爭議調解紀錄中，聲請人並將診斷證明書檢附予宜
    蘭縣政府。惟調解成立後，聲請人親持相關文件至相對人人
    事室主任要求依調解成立事項給予聲請人勞保職傷門診單看
    病，相對人竟要求聲請人不得看病，且辱罵聲請人，聲請人
    認為恢復健康之權利遭到剝奪，爰依法聲請裁定准予強制執
    行等語。
二、按勞資爭議經調解成立或仲裁者，當事人之一方不履行其義
    務時，他方當事人得向該管法院聲請裁定強制執行，勞資爭
    議處理法第37條第1項前段固定有明文。而前條之聲請強制
    執行，非有左列各款情形之一者，法院不得為駁回之裁定：
    一、調解或仲裁內容，係使當事人為法律上所禁止之行為者
    。二、調解或仲裁內容，與爭議標的顯屬無關或性質不適於
    強制執行者。三、依其他本法不得為強制執行者。四、違反
    本法調解、仲裁之規定者，勞資爭議處理法第38條亦定有明
    文。故如調解內容不適於強制執行者，法院自得駁回其聲請
    。
三、經查：聲請人與相對人固於94年9月19日上午9時30分許，於
    宜蘭縣政府進行勞資爭議調解，作成調解結論為：一、有關
    調解方案第1項，資方同意勞方以公傷假申辦，並以職業災
    害予以補償，至於門診醫療費，請檢據依實申請，俟病癒復
    職時調整適當工作。二、有關調解方案第3項加班費部分，
    請勞方依實提出申請，資方再予核算協商後給付。三、調解
    方案第2、4、5、6項，經資方說明後勞方同意保留，此有宜
    蘭縣政府之94年9月22日府社資字第0940098789號函所附之
    勞資爭議調解紀錄1件可稽。然觀之上開調解結論，其中因
    公受傷後所需之復健及療養由相對人同意以公傷假申辦及調
    整工作等情，性質上不適於強制執行，而其他加班費、職災
    補償金及醫療費用部分，並無具體金額可供核對，亦無從准
    許強制執行。是本件勞資爭議應由勞資雙方就調解結論之具
    體內容再為討論，聲請人尚不得據此即為強制執行之聲請。
    從而，聲請人請求本院准就上開勞資爭議調解紀錄為強制執
    行，於法即有未合，應予駁回。
三、依非訟事件法第8條第2項、民事訴訟法第95條、第78條，裁
    定如主文。
中　　華　　民　　國　94　年　　10　　　月　　6　　　日
                  臺灣宜蘭地方法院民事庭
                      法　官
右正本證明與原本無異。
如不服本裁定，須於裁定送達後10日內向本院提出抗告狀（須附
繕本）。
中　　華　　民　　國　　94　　　年　　　10　月        日
                      書記官
